臺灣臺北地方法院民事判決　九十年度訴字第六五二二號
　　原　　　　告　合作金庫銀行股份有限公司（原名：台灣省合作金庫）
　　法 定 代理人　戊○○
　　訴 訟 代理人　丁○○
　　　　　 　　　 己○○
　　被　　　　告　明恩有限公司
　　兼法定代理人　丙○○○
　　被　　　　告　甲○○
　　　　　　　　　乙○○
右當事人間請求清償債務事件，本院判決如左：
    主      文
被告應連帶給付原告美金壹拾萬柒仟捌佰肆拾伍元貳角壹分，及如附表所示之利息、
違約金；並按給付時原告牌掛即時賣出匯率折算新台幣給付之。
訴訟費用由被告連帶負擔。
    事      實
甲、原告方面：
一、聲明：如主文第一項所示。
二、陳述：被告明恩有限公司（下稱明恩公司）於民國八十九年二月十四日，以被告
    丙○○○、甲○○、乙○○為連帶保證人，與原告簽定進口遠期信用狀借款契約
    ，約定於八十九年二月十四日起至九十年三月十四日止之期間，在美金貳拾萬元
    之範圍內，融通循環使用，得向原告申請開發信用狀，並以每筆信用狀項下匯票
    或借款期限，自發票日或原告國外銀行付款之日起算，最長不超過一百八十天，
    利息自原告或原告國外代理銀行付款之日起至借款到期日止，按原告通知利率支
    出，到期不履行時，除依照到期日當日原告之遠期信用狀外幣授信利率，與原告
    放款利率加碼標準核算之新台幣放款利率之較高利率，支付遲延利息外，逾期清
    償在六個月以內者，按上開利率百分之十，超過六個月者，按上開利率百分之二
    十計付違約金。嗣被告明恩公司先後向原告申請如附表所示之信用狀三筆，原告
    為被告明恩公司墊款後，被告明恩公司尚欠美金壹拾萬柒仟捌佰肆拾伍元貳角壹
    分。後上開借款到期後，被告明恩公司未依約清償。爰依消費借貸和連帶保證之
    法律關係，請求被告明恩公司、丙○○○、甲○○、乙○○，連帶給付如主文第
    一項所示之利息、違約金。
三、證據：提出進口遠期信用狀借款契約、利率查詢單、清償明細各一份、開發信用
    狀申請書、信用狀、遠期信用狀授信記錄卡各二份、進口單據到達處理記錄單三
    份為證。
乙、被告方面：
一、被告明恩公司、丙○○○部分：
（一）聲明：原告之訴駁回。
（二）陳述：原告提出之借據確係被告明恩公司、丙○○○所簽定，且原告主張之金
      額，亦正確無誤。但被告明恩公司、丙○○○目前無力清償。
（三）證據：提出被告明恩公司聲請債務展延之函文一份為證。
二、被告甲○○、乙○○部分：
    被告甲○○、乙○○均未於言詞辯論期日到場，亦未提出書狀作何聲明或陳述。
    理      由
甲、程序上之事由：
一、按共同訴訟之被告數人，其住所不在一法院管轄區域內者，各該住所地之法院俱
    有管轄權；但依第四條至前條規定有共同管轄法院者，由該法院管轄；民事訴訟
    法第二十條定有明文。本件被告明恩公司之營業所，設於台北市中山區○○○路
    三巷九號五樓；被告甲○○之住所，設於台北市○○區○○街二二七巷三弄九號
    四樓；此有公司變更登記事項卡、戶籍謄本在卷足憑，均為本院之轄區，則依前
    述民事訴訟法第二十條之規定，本院對於本件之其他共同被告即被告乙○○，自
    亦有管轄權，核先敘明。
二、本件被告甲○○、乙○○均未於言詞辯論期日到場，核無民事訴訟法第三百八十
    六條各款所列情形，爰依原告之聲請，由其一造辯論而為判決。
乙、得心證之理由：
一、原告主張：被告明恩公司於八十九年二月十四日，以被告丙○○○、甲○○、乙○○為連帶保證人，與原告簽定進口遠期信用狀借款契約，約定於八十九年二月
    十四日起至九十年三月十四日止之期間，在美金貳拾萬元之範圍內，融通循環使
    用，得向原告申請開發信用狀，並以每筆信用狀項下匯票或借款期限，自發票日
    或原告國外銀行付款之日起算，最長不超過一百八十天，利息自原告或原告國外
    代理銀行付款之日起至借款到期日止，按原告通知利率支出，到期不履行時，除
    依照到期日當日原告之遠期信用狀外幣授信利率，與原告放款利率加碼標準核算
    之新台幣放款利率之較高利率，支付遲延利息外，逾期清償在六個月以內者，按
    上開利率百分之十，超過六個月者，按上開利率百分之二十計付違約金。嗣被告
    明恩公司先後向原告申請如附表所示之信用狀三筆，原告為被告明恩公司墊款後
    ，被告明恩公司尚欠美金壹拾萬柒仟捌佰肆拾伍元貳角壹分。後上開借款到期後
    ，被告明恩公司未依約清償。爰依消費借貸和連帶保證之法律關係，請求被告明
    恩公司、丙○○○、甲○○、乙○○，連帶給付如主文第一項所示之利息、違約
    金等語。被告明恩公司、丙○○○則以：原告提出之借據確係被告明恩公司、丙○○○所簽定，且原告主張之金額，亦正確無誤。但被告明恩公司、丙○○○目
    前無力清償云云，資為抗辯。被告甲○○、乙○○則均未於言詞辯論期日到場，
    亦未提出書狀作何聲明或陳述。
二、本件原告主張被告明恩公司於八十九年二月十四日，以被告丙○○○、甲○○、
    乙○○為連帶保證人，與原告簽定進口遠期信用狀借款契約，約定於八十九年二
    月十四日起至九十年三月十四日止之期間，在美金貳拾萬元之範圍內，融通循環
    使用，得向原告申請開發信用狀，，並以每筆信用狀項下匯票或借款期限，自發
    票日或原告國外銀行付款之日起算，最長不超過一百八十天，利息自原告或原告
    國外代理銀行付款之日起至借款到期日止，按原告通知利率支出，到期不履行時
    ，除依照到期日當日原告之遠期信用狀外幣授信利率，與原告放款利率加碼標準
    核算之新台幣放款利率之較高利率，支付遲延利息外，逾期清償在六個月以內者
    ，按上開利率百分之十，超過六個月者，按上開利率百分之二十計付違約金。嗣
    被告明恩公司先後向原告申請如附表所示之信用狀三筆，原告為被告明恩公司墊
    款後，被告明恩公司尚欠美金壹拾萬柒仟捌佰肆拾伍元貳角壹分。後上開借款到
    期後，被告明恩公司未依約清償之事實，業據其提出進口遠期信用狀借款契約、
    利率查詢單、清償明細各一份、開發信用狀申請書、信用狀、遠期信用狀授信記
    錄卡各二份、進口單據到達處理記錄單三份為證，核屬相符；亦為被告明恩公司
    、丙○○○所自認；則原告主張之事實，自堪信為真實。
三、按「本契約項下之匯票或借款期限，自發票日或貴庫（指原告）國外代理銀行付
    款之日起算，最長不得超過一百八十天，借款人及保證人願依本契約之約定負清
    償及保證責任。」、「本借款之利息，自貴庫或貴庫國外代理銀行付款之日起至
    借款到期日止，按貴庫通知利率支付。貴庫並得依照貴庫借入外匯資金成本加碼
    利率隨時調整之。到期不履行時，除依照到期日當日貴庫通知之遠期信用狀外幣
    授信利率，與貴庫放款利率加碼標準核算之新台幣放款利率之較高利率，支付遲
    延利息外，逾期清償在六個月以內者，按上開利率百分之十，超過六個月者，按
    上開利率百分之二十計付違約金。」、「借款人最遲應於每筆借款到期日，將借
    款本金、利息、違約金，按償還當時貴庫所公告之外匯即期賣出匯率，折合新台
    幣償付貴庫。」被告明恩公司與原告簽定之進口遠期信用狀借款契約第二條、第
    三條、第五條分別約定有明文。是依首揭進口遠期信用狀借款契約第二條、第三
    條、第五條之約定，被告明恩公司應自原告墊款之日起，負擔給付約定利息之責
    任；並於借款到期日，清償融資之借款；並按給付時原告牌掛即時賣出匯率折算
    新台幣給付之。而本件被告明恩公司借貸如附表所示之三筆借款，原告係分別於
    九十年二月十五日、同年月二十八日、同年三月七日，為被告明恩公司墊款；且
    到期日分別為九十年八月十三日、同年月二十六日、九十年九月二日；則依前述
    遠期信用狀借款契約第二條、第三條之約定，原告就前述二筆借款，請求被告明
    恩公司給付分別自九十年二月十五日、同年月二十八日、同年三月七日起算之利
    息，以及分別自九十年八月十四日、同年月二十七日、九十年九月三日起算之違
    約金，自屬有據。次按，保證債務之所謂連帶，係指保證人與主債務人負同一債
    務，對於債權人各負全部給付之責任者而言，此就民法第二百七十二條第一項規
    定連帶債務文義參照觀之甚明；最高法院四十五年度台上字第一四二六號判例，
    亦著有明文。本件被告丙○○○、甲○○、乙○○，均擔任被告明恩公司之連帶
    保證人，復如前所述，則依前述最高法院四十五年度台上字第一四二六號判例之
    意旨，被告丙○○○、甲○○、乙○○自應就被告明恩公司向原告借貸之借款，
    與被告明恩公司負擔連帶給付責任。從而，原告依消費借貸和連帶保證之法律關
    係，請求被告明恩公司、丙○○○、甲○○、乙○○，連帶給付如主文第一項所
    示之本金、利息、違約金，並按給付時原告牌掛即時賣出匯率折算新台幣給付之
    ，為有理由，應予准許。
四、據上論結，原告之訴為有理由，依民事訴訟法第三百八十五條第一項前段、第八
    十五條第二項，判決如主文。
中　　　華　　　民　　　國　　九十一　　年　　　一　　　月　　三十一　　日
   　　　　　　　　　　          民事第六庭法　　　官  姜悌文
右為正本係照原本作成
如對本判決上訴，須於判決送達後廿日內向本院提出上訴狀
中　　　華　　　民　　　國　　九十一　　年　　　二　　　月　　　　一　　日
　　　　　　　　　　　　　　　　　　　　　　法院書記官　陳鳳瀴
